臺灣桃園地方法院刑事判決
                                      111年度交訴字第8號
公  訴  人  臺灣桃園法院檢察署檢察官
被      告  羅鎮宏


上列被告因肇事遺棄罪案件，經檢察官提起公訴（109年度調偵
續字第70號），被告於本院準備程序中自白犯罪（110年度交訴
字第34號），經本院合議庭裁定改由受命法官獨任以簡易判決處
刑（110年度交簡字第26號），嗣本院認不宜以簡易判決處刑，
應進行通常審判程序，乃改依通常程序進行審理，本院判決如下
：
    主  文
羅鎮宏犯肇事致人傷害而逃逸罪，累犯，處有期徒刑捌月。
    事  實
    羅鎮宏（過失傷害部分業經臺灣桃園地方檢察署檢察官以10
9年度調偵字第484號不起訴處分確定）於民國108年3月11日上午
，駕駛車牌號碼00-0000號自用小客車，沿桃園市中壢區新中北
路往八德方向行駛，於當日上午7時3分許，行經新中北路1066號
前，向右偏欲進入外側路肩路旁停車，在右偏行駛時，本應注意
兩車並行之間隔，隨時採取必要之安全措施，亦應顯示方向燈，
讓直行車先行，而依當時天候陰、日間自然光線、路面濕潤無缺
陷、道路無障礙物、視距良好，並無不能注意之情事，竟疏未注
意及此，適有同向後方由陳利蓉所騎乘之車牌號碼000-000號普
通重型機車見狀，為閃避羅鎮宏駕駛之車輛而自摔倒地，因而受
有左側拇指扭傷、右側前胸壁挫傷、右側大腿挫傷、右側膝部挫
傷及右側踝部拉傷之傷害。詎羅鎮宏明知其駕車肇事，致他人受
有傷害，竟基於肇事逃逸之犯意，未停留現場採取救護或為其他
必要措施，亦未留下聯絡資訊，即逕行駕車離去。
　　理  由
一、證據能力：
    本案認定事實所引用之卷證資料，屬於傳聞之供述部分，被
    告羅鎮宏於本院準備期日均同意引用為證據（見本院卷二第
    65頁，本院卷對照表詳如附表一），本院審酌上開證據資料
    製作時之情況，並無違法不當或證明力明顯過低之情形，亦
    認為以之做為證據應屬適當，認依刑事訴訟法第159條之5第
    1項規定均例外有證據能力。至本案認定事實所引用之非供
    述證據，並無證據證明係公務員違背法定程序所取得，依刑
    事訴訟法第158條之4反面解釋，亦均得為證據。
二、上揭事實，業據被告於偵查及本院審理時坦承不諱（見偵一
    卷第2頁反面至第3頁、第61頁反面、本院卷一第66至68頁、
    本院卷二第62至64頁、本院卷三第55頁，偵查卷對照表詳如
    附表二），核與證人即被害人陳利蓉於警詢及偵查時證述之
    情節大致相符（偵一卷第9至10頁、第52頁正、反面、第61
    頁反面），並有道路交通事故現場圖、道路交通事故調查表
    ㈠、㈡、現場照片、車輛基本資料、衛生福利部桃園醫院診斷
    證明書、桃園市政府車輛行車事故鑑定會鑑定意見書、本院
    民國110年9月1日勘驗筆錄在卷可佐（見偵一卷第13頁、第1
    7至26頁反面、第29頁、偵二卷第43至47頁），足證被告此
    部分自白與事實相符，堪可採信。綜上，本案事證明確，被
    告上開犯行，洵堪認定，應予依法論科。
三、論罪科刑：
  ㈠罪名：
   ⒈新舊法比較：
　　 按行為後法律有變更者，適用行為時之法律，但行為後之
     法律有利於行為人者，適用最有利於行為人之法律，刑法
     第2條第1項定有明文。查被告行為後，刑法第185條之4規
     定業於110年5月28日修正公布，並自同年5月30日施行，修
     正前該規定之法定刑原為「1年以上7年以下有期徒刑」，
     修正後則將原規定所指致生傷害結果部分，移列同條第1項
     ，法定刑為「6月以上5年以下有期徒刑」，經比較新舊法
     之結果，修正後之刑法第185條之4第1項前段較有利於被告
     ，依刑法第2條第1項但書規定，應適用修正後之刑法第185
     條之4第1項前段。
   ⒉核被告所為，係犯刑法第185條之4第1項前段之肇事致人傷
     害而逃逸罪。
   ㈡加重其刑：
　   被告前因肇事逃逸、毒品危害防制條例案件等案件，經法
     院定其應執行有期徒刑1年2月確定，於106年6月7日執行有
     期徒刑完畢等情，有臺灣高等法院被告前案紀錄表附卷可
     參，是被告於受有期徒刑執行完畢後，5年以內故意再犯有
     期徒刑以上之本案，為累犯。本院審酌被告前揭執行紀錄
     ，同係肇事逃逸罪，其於該案執行完畢後，再次肇事逃逸
     ，顯然並未從中記取教訓，亦可見其對刑罰反應力薄弱，
     倘仍以最低法定本刑為量刑之下限，無法反應本案犯罪之
     惡性，而與罪刑相當原則有違，是參諸司法院大法官會議
     釋字第775號解釋意旨，依刑法第47條第1項之規定加重其
     刑。
　 ㈢量刑：
　　 茲以行為人責任為基礎，本院審酌刑法第185條之4之立法
     意旨，在於維護交通安全，加強救護，減少被害人之死傷
     ，促使駕駛人肇事後能對被害人即時救護，避免肇事者基
     於僥倖心態而延誤被害人就醫存活的機會。本案被告前因
     肇事逃逸案件，數度經法院判處罪刑確定並執行完畢，竟
     未記取教訓，猶未遵守交通規則，不慎致本案被害人人車
     倒地，其竟未及時救護、留下真實身分、聯絡方式或報警
     處理，仍擅自駛離現場而逃逸，所為顯然已悖離上開法條
     之立法政策目的，情節匪淺；被告雖數度否認犯行，惟終
     能坦認自己之錯誤，其與被害人達成和解後，雖未依約履
     行，然於本院審理時，已賠償完畢，犯罪後態度尚非惡劣
     ；兼衡其智識程度、被害人所受傷勢之程度，暨被告之犯
     罪動機、目的、手段等一切情狀，量處如主文所示之刑，
     以資懲儆。
據上論斷，應依刑事訴訟法第299條第1項前段，判決如主文。
本案經檢察官吳亞芝提起公訴，檢察官蔡宜均到庭執行職務。
中    華    民    國    111   年     4    月    13    日
                  刑事第十一庭  審判長法  官  潘政宏
                                      法  官  林育駿
                                      法  官  蔡旻穎
以上正本證明與原本無異。
如不服本判決應於收受判決後20日內向本院提出上訴書狀，並應
敘述具體理由。其未敘述上訴理由者，應於上訴期間屆滿後20日
內向本院補提理由書(均須按他造當事人之人數附繕本)「切勿逕
送上級法院」。 
        　　　　　　　　　　　　　　　書記官　黃瓊儀
中　　華　　民　　國　　111 　年　　4 　　月　　14　　日
附錄本案論罪科刑法條全文：
中華民國刑法第185條之4
駕駛動力交通工具發生交通事故，致人傷害而逃逸者，處6月以
上5年以下有期徒刑；致人於死或重傷而逃逸者，處1年以上7年
以下有期徒刑。
犯前項之罪，駕駛人於發生交通事故致人死傷係無過失者，減輕
或免除其刑。

附表一：
原本院卷案號 簡稱 本院110年度審交訴字第53號卷 本院卷一 本院110年度交訴字第34號卷 本院卷二 本院111年度交訴字第8號卷 本院卷三 

附表二：
原偵查卷案號 簡稱 臺灣桃園地方檢察署108年度偵字第10413號卷 偵一卷 臺灣桃園地方檢察署109年度調偵字第484號卷 偵二卷